---
title: "Zahlen, die der Fussball (nicht) braucht"
author: "Patrice Siegrist"
knit: (function(inputFile, encoding) {
      rmarkdown::render(inputFile,
                        encoding = encoding,
                        output_file = file.path( dirname(inputFile), "../04_report/index", "index.html") )
                        })
                        
format:
  html:
    embed-resources: true
    theme: jounral
    page-layout: article
    # theme: flatly
    # theme: minty
    title-block-banner: "#3F1052"
    # title-block-banner-color: "#FFF"
    code-fold: true
    code-tools: true
    toc: true
    toc-location: left
    toc-title: "Sections"
    number-sections: true
    number-depth: 2
    code-block-bg: true
    code-block-border-left: "#01623F"
editor_options: 
  markdown: 
    wrap: 180
---

```{r setup, echo = FALSE, message = FALSE, warning = FALSE}
knitr::opts_chunk$set(message = FALSE,
                      warning = FALSE)
```

```{r, echo=FALSE}
#Clear Workspace
rm(list = ls())
```


```{r, echo=FALSE}

#Load libraries
library(tidyverse)
library(reactable)
library(reactablefmtr)
library(readxl)
library(writexl)
library(openxlsx)
library(haven)
library(labelled)
library(weights)
library(pollster)
library(sjlabelled)
library(lubridate)
library(janitor)
library(naniar)
library(ggthemes)
library(showtext)
library(plotly)
library(tidyr)
library(purrr)
showtext_auto()
showtext_opts(dpi=300) #to fix Visualisation bug with polygon edge not found in ggplot

```

```{r, echo = FALSE}

df_superleague <- read.csv("data/super-league.csv")
df_bundesliga <- read.csv("data/bundesliga.csv")
df_challenge <- read.csv("data/challenge-league.csv")


```


```{r, echo=FALSE}
#dataframe < the data



get_facetwrap_plots <- function(dataframe, 
                                variable,
                                title,
                                subtitle,
                                caption,
                                color1,
                                color2,
                                plotname) {
  
  plotdata <- dataframe 
  if (grepl("rank", variable)) {
        plotdata <- plotdata %>% 
          mutate(plotvar = plotdata %>% pull(!! sym(variable))*-1,
                 rank = !!sym(variable),
                 team = recode(team,
                               "Grasshopper Club Zürich" = "GC"))

  } else {
    plotdata <- plotdata %>% 
          mutate(plotvar = plotdata %>% pull(!! sym(variable)),
                 team = recode(team,
                               "Grasshopper Club Zürich" = "GC"))

}
  plotdata_sorted <- plotdata[plotdata$round_num == max(plotdata$round_num), ]

plot <-   ggplot(plotdata, aes(x = round_num, y = plotvar)) +
        geom_line(color = color1, size = 1) + 
    geom_point(data = plotdata_sorted, color=color2, size=8, alpha=0.6) +
    geom_text (data = plotdata_sorted, aes(label =   round(!! sym(variable), 2), x = round_num, y = plotvar),   size = 4, color = "white"
        ) +
    facet_wrap(~reorder(plotdata_sorted$team, plotdata_sorted$rank),   ncol=2) + # reorder by rank

    theme_fivethirtyeight() +
      labs(title = title, 
           subtitle = subtitle,
           caption = paste0(caption,"\n Stand: ", last(unique(plotdata$displayName))),
           x = "", 
         y = "Weighted Mean") +
      theme(
        legend.title = element_blank(),
        legend.position = "none",
        title = element_text(size=16),
        strip.text.x = element_text(size = 12, color="Black", face =   "bold"),
        axis.text.y =element_blank(),
        panel.grid.minor = element_blank(),
        plot.caption = element_text(size=10)
        ) +
    scale_y_continuous(limits = c(min(plotdata$plotvar)*1.05, max(plotdata$plotvar)+1.5),labels = function(x) abs(x)) #to get rid off the - in the ranking on the y-axis
  
print(plot)
    ggsave(paste0("plots/",plotname,"_",variable,"_",last(unique(plotdata$displayName)),".png"), width =   9, height = 16)
  
  

}


```

Pünktlich zum Fussball-Frühling ein paar Zahlen. 

Die Daten sind alle von der  [SWISS-TXT-API](http://test.sport.api.swisstxt.ch/v1/docs/) heruntergeladen.

Ich aktualisiere sie voraussichtlich regelmässig. Also innert ein paar Tagen nach einer abgeschlossenen Spielrunde. 


## Super League

### Punkte-Durchschnitt

Die folgenden Grafiken zeigen rollende Punktedurchschnitte (für 5 und 10 Spiele). Es sind quasi die (kurzfristigen) Formkurven der Teams.

```{r, echo=FALSE, fig.width=9, fig.height=16}


get_facetwrap_plots(df_superleague,
                    "avg_points_last_5",
                    "Entwicklung des 5-Spiele-Punkte-Durchschnitts",
                    "",
                    "Für die ersten Runden wird die Anzahl Punkte durch die absolvierten Spiele dividiert. Quelle:SWISS TXT",
                    "#bedaf6",
                    "#173373",
                    "superleague")
 

get_facetwrap_plots(df_superleague,
                    "avg_points_last_10",
                    "Entwicklung des 10-Spiele-Punkte-Durchschnitts",
                    "",
                    "Für die ersten Runden wird die Anzahl Punkte durch die absolvierten Spiele dividiert. Quelle:SWISS TXT",
                    "#bedaf6",
                    "#173373",
                    "superleague")

```

### Die sehr wahrscheinlich falsche Schlussrang-Tabelle

Was wäre wenn? Die Frage, die sich unzählige Fans andauernd stellen. Hier gibt es numerische Antworten auf die Frage: Wie würde die Schlusstabelle aussehen, wenn der Punktedurchschnitt der vergangenen 5/10 Spiele bei allen Teams bis Ende Saison gleich bleiben würde.

```{r, echo=FALSE, fig.width=9, fig.height=16}

 get_facetwrap_plots(df_superleague,
                    "rank_proj5",
                    "Die Entwicklung der «Was wäre wenn…»-Tabelle",
                    "Schlussrang, wenn alle Teams den Punkteschnitt (5 Spiele) beibehalten würden",
                    "Für die ersten Runden wird die Anzahl Punkte durch die absolvierten Spiele dividiert. Quelle:SWISS TXT",
                    "#bedaf6",
                    "#173373",
                    "superleague")

 

 get_facetwrap_plots(df_superleague,
                    "rank_proj10",
                    "Die Entwicklung der «Was wäre wenn…»-Tabelle",
                    "Schlussrang, wenn alle Teams den Punkteschnitt (10 Spiele) beibehalten würden",
                    "Für die ersten Runden wird die Anzahl Punkte durch die absolvierten Spiele dividiert. Quelle:SWISS TXT",
                    "#bedaf6",
                    "#173373",
                    "superleague")
 

```


## Challenge League

### Punkte-Durchschnitt

Die folgenden Grafiken zeigen rollende Punktedurchschnitte (für 5 und 10 Spiele). Es sind quasi die (kurzfristigen) Formkurven der Teams.

```{r, echo=FALSE, fig.width=9, fig.height=16}


get_facetwrap_plots(df_challenge,
                    "avg_points_last_5",
                    "Entwicklung des 5-Spiele-Punkte-Durchschnitts",
                    "",
                    "Für die ersten Runden wird die Anzahl Punkte durch die absolvierten Spiele dividiert. Quelle:SWISS TXT",
                    "#a9d6ce",
                    "#00735e",
                    "superleague")
 

get_facetwrap_plots(df_challenge,
                    "avg_points_last_10",
                    "Entwicklung des 10-Spiele-Punkte-Durchschnitts",
                    "",
                    "Für die ersten Runden wird die Anzahl Punkte durch die absolvierten Spiele dividiert. Quelle:SWISS TXT",
                    "#a9d6ce",
                    "#00735e",
                    "superleague")

```

### Die sehr wahrscheinlich falsche Schlussrang-Tabelle

Was wäre wenn? Die Frage, die sich unzählige Fans andauernd stellen. Hier gibt es numerische Antworten auf die Frage: Wie würde die Schlusstabelle aussehen, wenn der Punktedurchschnitt der vergangenen 5/10 Spiele bei allen Teams bis Ende Saison gleich bleiben würde.

```{r, echo=FALSE, fig.width=9, fig.height=16}

 get_facetwrap_plots(df_challenge,
                    "rank_proj5",
                    "Die Entwicklung der «Was wäre wenn…»-Tabelle",
                    "Schlussrang, wenn alle Teams den Punkteschnitt (5 Spiele) beibehalten würden",
                    "Für die ersten Runden wird die Anzahl Punkte durch die absolvierten Spiele dividiert. Quelle:SWISS TXT",
                    "#a9d6ce",
                    "#00735e",
                    "superleague")

 

 get_facetwrap_plots(df_challenge,
                    "rank_proj10",
                    "Die Entwicklung der «Was wäre wenn…»-Tabelle",
                    "Schlussrang, wenn alle Teams den Punkteschnitt (10 Spiele) beibehalten würden",
                    "Für die ersten Runden wird die Anzahl Punkte durch die absolvierten Spiele dividiert. Quelle:SWISS TXT",
                    "#a9d6ce",
                    "#00735e",
                    "superleague")
 

```


## Bundesliga


### Punkte-Durchschnitt

Die folgenden Grafiken zeigen rollende Punktedurchschnitte (für 5 und 10 Spiele). Es sind quasi die (kurzfristigen) Formkurven der Teams.

```{r, echo=FALSE, fig.width=9, fig.height=16}

get_facetwrap_plots(df_bundesliga,
                    "avg_points_last_5",
                    "Entwicklung des 5-Spiele-Punkte-Durchschnitts",
                    "",
                    "Für die ersten Runden wird die Anzahl Punkte durch die absolvierten Spiele dividiert. Quelle:SWISS TXT",
                    "#e6a7a5",
                    "#d3120b",
                    "bundesliga")


get_facetwrap_plots(df_bundesliga,
                    "avg_points_last_10",
                    "Entwicklung des 10-Spiele-Punkte-Durchschnitts",
                    "",
                    "Für die ersten Runden wird die Anzahl Punkte durch die absolvierten Spiele dividiert. Quelle:SWISS TXT",
                    "#e6a7a5",
                    "#d3120b",
                    "bundesliga")

```

### Die sehr wahrscheinlich falsche Schlussrang-Tabelle

Was wäre wenn? Die Frage, die sich unzählige Fans andauernd stellen. Hier gibt es numerische Antworten auf die Frage: Wie würde die Schlusstabelle aussehen, wenn der Punktedurchschnitt der vergangenen 5/10 Spiele bei allen Teams bis Ende Saison gleich bleiben würde.

```{r, echo=FALSE, fig.width=9, fig.height=16}

get_facetwrap_plots(df_bundesliga,
                    "rank_proj5",
                    "Die Entwicklung der «Was wäre wenn…»-Tabelle",
                    "Schlussrang, wenn alle Teams den Punkteschnitt (5 Spiele) beibehalten würden",
                    "Für die ersten Runden wird die Anzahl Punkte durch die absolvierten Spiele dividiert. Quelle:SWISS TXT",
                    "#e6a7a5",
                    "#d3120b",
                    "bundesliga")

get_facetwrap_plots(df_bundesliga,
                    "rank_proj10",
                    "Die Entwicklung der «Was wäre wenn…»-Tabelle",
                    "Schlussrang, wenn alle Teams den Punkteschnitt (10 Spiele) beibehalten würden",
                    "Für die ersten Runden wird die Anzahl Punkte durch die absolvierten Spiele dividiert. Quelle:SWISS TXT",
                    "#e6a7a5",
                    "#d3120b",
                    "bundesliga")


```



```{r, echo=FALSE, fig.width=9, fig.height=16}
# 
#  get_facetwrap_plots(df_premier,
#                     "avg_points_last_5",
#                     "Entwicklung des 5-Spiele-Punkte-Durchschnitts",
#                     "",
#                     "Für die ersten Runden wird die Anzahl Punkte durch die absolvierten Spiele dividiert. Quelle:SWISS TXT",
#                     "#a790b0",
#                     "#3F1052",
#                     "premierleague")
# 
# 
# get_facetwrap_plots(df_premier,
#                     "avg_points_last_10",
#                     "Entwicklung des 10-Spiele-Punkte-Durchschnitts",
#                     "",
#                     "Für die ersten Runden wird die Anzahl Punkte durch die absolvierten Spiele dividiert. Quelle:SWISS TXT",
#                     "#a790b0",
#                     "#3F1052",
#                     "premierleague")
# 
# 

```


```{r, echo=FALSE, fig.width=9, fig.height=16}
 # get_facetwrap_plots(df_premier,
 #                    "rank_proj5",
 #                    "Die Entwicklung der «Was wäre wenn…»-Tabelle",
 #                    "Schlussrang, wenn alle Teams den Punkteschnitt (5 Spiele) beibehalten würden",
 #                    "Für die ersten Runden wird die Anzahl Punkte durch die absolvierten Spiele dividiert. Quelle:SWISS TXT",
 #                    "#a790b0",
 #                    "#3F1052",
 #                    "premierleague")
 # 
 # get_facetwrap_plots(df_premier,
 #                    "rank_proj10",
 #                    "Die Entwicklung der «Was wäre wenn…»-Tabelle",
 #                    "Schlussrang, wenn alle Teams den Punkteschnitt (10 Spiele) beibehalten würden",
 #                    "Für die ersten Runden wird die Anzahl Punkte durch die absolvierten Spiele dividiert. Quelle:SWISS TXT",
 #                    "#a790b0",
 #                    "#3F1052",
 #                    "premierleague")


```



